臺灣士林地方法院刑事判決
111年度易字第265號
公  訴  人  臺灣士林地方檢察署檢察官
被      告  陳敬堯



上列被告因竊盜案件，經檢察官提起公訴（110年度偵字第7064
號），本院判決如下：
    主  文
陳敬堯無罪。
    理  由
一、公訴意旨略以：被告陳敬堯前有多次竊盜電纜線之前科紀錄
    ，詎其仍不知悔改，復意圖為自己不法所有，基於竊盜之犯
    意，於民國109年10月27日22時起至翌（28）日5時間某時許
    ，駕駛車牌號碼0000-00號自用小客車，先至新北市○○區○○
    路0段00號63號1樓統一超商三芝門市購買物品後，再前往新
    北市○○區○○○00○00號（下稱本案建物），攜帶不詳之客觀上
    足以對人生命身體造成危險之兇器，自窗戶攀爬入內後，以
    前述工具燒毀電源線水管，再將電纜線自管路內抽出割斷，
    以此方式竊取PVC電纜線600V直徑2吋共3510公尺、PVC電線6
    00V直徑5.5吋共2869公尺、PVC電線600V直徑8吋共258公尺
    等電線(價值共計新臺幣【下同】46萬7302元，下稱本案電
    線)，得手後，旋即駕車逃逸，並於同年月28日7時許，將所
    竊得之本案電線載運至新北市○○區○○路0段00號回收廠（下
    稱本案回收廠）變賣給不知情之蕭七雄，得款後供己花用。
    嗣本案建物所屬白沙灣濱海育樂股份有限公司（下稱告訴人
    公司）執行長黃炳榮（下稱告訴代理人）於109年11月12日
    獲悉遭竊，因而報警處理，經警至現場查看後，發現現場遺
    有前述超商發票乙紙（下稱本案發票），始循線查得上情。
    因認被告涉犯刑法第321條第1項第2款、第3款之加重竊盜罪
    嫌等語。
二、按犯罪事實應依證據認定之，無證據不得認定其犯罪事實；
    不能證明被告犯罪者，應諭知無罪之判決，刑事訴訟法第15
    4條第2項、第301條第1項分別定有明文。又認定不利於被告
    之事實，須依積極證據，苟積極證據不足為不利於被告事實
    之認定時，即應為有利於被告之認定，更不必有何有利之證
    據，且所憑之證據，無論直接或間接證據，其為訴訟上之證
    明，須於通常一般之人均不致有所懷疑，而得確信其為真實
    之程序者，始得據之為有罪之認定，倘其證明尚未達到此一
    程度，而有合理性懷疑之存在時，即無從為有罪之認定，如
    未能發現相當之證據，或證據不足以證明，自不能以推測或
    擬制之方法，以為裁判之基礎。再告訴人係以使被告受刑事
    訴追為目的，是其陳述是否與事實相符，仍應調查其他證據
    以資審認，即需有補強證據之存在，以增強或擔保告訴人陳
    述之證明力。
三、公訴意旨認被告陳敬堯涉犯刑法加重竊盜罪嫌，係以告訴代
    理人警詢及偵訊之證述、證人蕭七雄、謝志揚於警詢之證述
    、新北市政府警察局金山分局刑案照片黏貼紀錄表18紙、老
    梅派出所黏貼紀錄表7紙、工程標單1份、現場遺留之本案發
    票1紙、公務電話紀錄、被告駕駛車牌號碼0000-00號自小客
    車駕駛軌跡圖及監視器影像擷圖15紙等證據為其論據。訊據
    被告固不否認曾於109年10月27日晚間進入本案建物，並於
    翌（28）日上午前往本案回收廠販賣銅線之事實，惟堅決否
    認有何持兇器進入本案建物竊取本案電線之犯行，辯稱：我
    是進入本案建物內施用毒品，並未竊取電線，我販賣給回收
    廠的銅線是家中經營水電行所收的廢電線等語。經查：
  ㈠被告於109年10月27日晚間，駕駛車牌號碼0000-00號自小客
    車，先至新北市○○區○○路0段00號、63號1樓統一超商三芝門
    市購買物品，取得本案發票後，復前往本案建物，進入其內
    後將本案發票遺落於屋內，又於同年月28日販賣重量共計15
    8.5公斤、總金額為2萬6153元之銅線予本案回收廠人員蕭七
    雄，嗣因本案建物之電梯保養員謝志揚於109年11月12日前
    往本案建物保養電梯時，發覺本案建物大門遭破壞，建物內
    電線遭人竊取而通知告訴代理人報案處理等事實，業據證人
    謝志揚於警詢時、告訴代理人及證人蕭七雄於警詢及本院審
    理時均證述明確（見臺灣士林地方檢察署，下稱士林地檢署
    ，110年度偵字第7064號卷，下稱偵卷，第7頁至第25頁、本
    院111年度易字第265號卷，下稱本院卷，第79頁至第110頁
    ），並有現場照片18張、本案發票、交易明細、統一超商三
    芝門市監視器畫面翻拍照片5張、本案回收廠照片4張、收據
    、車牌號碼0000-00號自小客車歷史軌跡追蹤紀錄、監視器
    翻拍照片等件在卷可參（見偵卷第27頁至第43頁、第47頁至
    第第81頁），且為被告所不爭執，此部分事實堪予認定。是
    本案應審究者乃被告持往本案回收廠販售予證人蕭七雄之銅
    線是否即為本案建物中遭竊之本案電線，而可推認被告有為
    本案加重竊盜之犯行？
  ㈡查證人即告訴代理人於警詢時證稱：本案遭竊之電線為PVC電
    線600V直徑2吋共3510公尺，PVC電線600V直徑5.5吋共2869
    公尺，PVC電線600V直徑8吋共258公尺等語，並提出工程標
    單為證（見偵卷第14頁、第41頁），於本院審理時則證稱：
    電線專有名詞應該是2平方（mm）、5.5平方（mm）及8平方(
    mm)，遭竊的不是直徑2吋的電線，應該是2平方，但實際直
    徑多長我不清楚，我無法確認遭竊的電線有多粗，當初警察
    跟我做筆錄時，我是調閱工程標單，依照工程標單的資料提
    供給警察，我們所有的電線都被拉掉，我只講其中3種舉例
    ，後面14、30、60、100都是粗的電線，全部都被剪光光等
    語（見本院卷第102頁至第103頁、第107頁），可見其前後
    對於本案遭竊電線之種類、尺寸所述已有歧異，是否可採，
    不無可議。
  ㈢參酌告訴代理人於警詢時提供之工程標單上記載PVC電線2°，
    3510公尺（M）、5.5°，2869公尺（M）、8°，258公尺(M)、
    14°，146公尺(M)、30°，182公尺(M)、60°，20公尺(M)及10
    0°，80公尺(M)，但於本院庭訊後所提供案發後修繕之工程
    報價單上所載電線尺寸則分別為150平方XLPE電線145公尺（
    m）、100平方XLPE電線240公尺（m）、50平方XLPE電線120
    公尺（m）（見本院卷第153頁），互核可知前後兩紙工程標
    單、估價單之記載可知，非僅電線尺寸不同，長度亦不相合
    ，則告訴人公司遭竊之本案電線究係何種尺寸、多少長度，
    依卷內現存之事證，尚無從認定，自難與被告持往本案回收
    廠之銅線比對，確認兩者是否相同。
  ㈣至於被告持往本案回收廠販售之銅線種類、尺寸，依證人蕭
    七雄於本院審理時證稱：被告販售的電線是已經削好皮的銅
    線，一段一段的，我不知道電線總長，我不是業者，也不清
    楚有幾種粗細，今天帶來的樣本是最小的，還有更粗一點的
    ，最粗的是好幾條銅線捲在一起，捲到差不多跟大拇指一樣
    粗，不是全部都一樣粗細，小的、細的比較多等語（見本院
    卷第86頁至第88頁），可知證人蕭七雄僅能陳述被告持往販
    售銅線之大致粗細，對於確切尺寸、種類已不復記憶，無從
    與告訴代理人提供之工程標單、估價單進行核對，佐以本案
    回收廠是以重量計價，回收廠之收據僅記載被告販售銅線之
    重量，並未計算長度，故亦無從比對被告販售之銅線與本案
    遭竊之電線長度是否相近，從而，公訴意旨主張被告販售予
    本案回收廠之銅線即為告訴人公司遭竊之本案電線，因乏具
    體事證可資佐證，尚非可採。
  ㈤況據告訴代理人於本院審理時之證述可知，告訴人公司於109
    年11月12日發現本案建物遭竊前最後一次派人巡視本案建物
    之時間為109年10月9日，距離被告於109年10月27日晚間至2
    8日凌晨進入本案建物時，已有近20日告訴人公司並未派人
    前往本案建物查看狀況，本案建物周遭並未裝設監視錄影或
    配置電子保全設備，無從以巡視人員所見或監視錄影、電子
    保全之紀錄，排除本案建物在被告進入前，尚有其他人破壞
    門窗侵入其內竊取本案電線之可能，是難僅以被告曾進入本
    案建物，即逕為被告有行竊本案電線之不利於被告犯罪事實
    之認定，率爾以加重竊盜罪責相繩。
四、綜上所述，本院認依檢察官所提出之前開證據，尚不足以使
    本院達於被告確有加重竊盜犯行之確信。本案既不能證明被
    告犯罪，依前揭規定及說明，自應為無罪之諭知。
據上論斷，應依刑事訴訟法第301條第1項，判決如主文。
本案經檢察官陳彥章提起公訴，檢察官薛雯文到庭執行職務。
中　　華　　民　　國　　111 　年　　8 　　月　　16　　日
                  刑事第二庭法  官   黃于真
以上正本證明與原本無異。
如不服本判決應於收受送達後20日內向本院提出上訴書狀，並應
敘述具體理由。其未敘述上訴理由者，應於上訴期間屆滿後20日
內向本院補提理由書( 均須按他造當事人之人數附繕本) 「切勿
逕送上級法院」。
因疫情而遲誤不變期間，得向法院聲請回復原狀。
                            書記官   林毓珊
中　　華　　民　　國　　111 　年　　8 　　月　　16　　日